【裁判字號】    98,訴,107
【裁判日期】    980511
【裁判案由】    偽造文書等
【裁判全文】
臺灣臺北地方法院刑事判決               98年度訴字第107號
公  訴  人  臺灣臺北地方法院檢察署檢察官
被      告  甲○○
            乙○○
上列被告等因詐欺等案件，經檢察官提起公訴（九十七年度偵字
第二四四三三號），被告等於本院準備程序進行中就被訴事實為
有罪之陳述，經本院告知簡式審判程序意旨，並聽取公訴人及被
告二人之意見後，本院合議庭裁定改由受命法官獨任依簡式審判
程序審理，並判決如下：
    主  文
甲○○竊盜，共三罪，均累犯，各處有期徒刑肆月；又行使偽造
私文書，足以生損害於他人，累犯，處有期徒刑陸月，如附表一
、二所示信用卡簽帳單上偽造之「MinSunWu」署押共玖枚均沒收
。應執行有期徒刑壹年肆月，如附表一、二所示信用卡簽帳單上
偽造之「MinSunWu」署押共玖枚均沒收。
乙○○故買贓物，累犯，處有期徒刑參月，如易科罰金以新臺幣
壹仟元折算壹日。
    事  實
一、甲○○前因竊盜案件，經台灣士林地方法院以九十四年度士
    簡字第一一九一號判決判處有期徒刑三月確定，又因施用毒
    品案件，經本院以九十五年度簡字第九六九號判決判處有期
    徒刑六月確定，上述兩罪經合併定應執行刑為有期徒刑八月
    ；其又因偽造文書案件，經台灣板橋地方法院以九十五年度
    簡上字第四四一號判決判處有期徒刑一年，且因施用毒品案
    件，分別經台灣板橋地方法院、台灣士林地方法院以九十五
    年度易字第五四九號判決、九十五年度訴字第二０三一號判
    決判處有期徒刑八月、五月確定，前揭三罪經合併定應執行
    刑為有期徒刑二年，再經減刑為有期徒刑七月，並與上述各
    罪接續執行，終於民國九十六年九月二十七日縮刑期滿執行
    完畢。乙○○前因施用毒品案件，經台灣士林地方法院以九
    十二年度訴字第七五號判決判處有期徒刑十月確定，又因贓
    物案件，經同前法院以九十二年度士簡字第八００號判決判
    處有期徒刑六月確定，上述兩罪經合併定應執行刑為有期徒
    刑一年三月，並與其因違反肅清煙毒條例案件被撤銷假釋後
    之殘刑接續執行，終於九十四年五月十三日縮刑期滿執行完
    畢。
二、甲○○基於意圖為自己不法所有之竊盜犯意、詐欺取財犯意
    及行使偽造私文書犯意，分別為下列行為：
(一)、於九十七年八月一日下午三時三十分許，在臺北市○○區○○街二段五十巷二十號一樓「LENAROSA」服飾店內，趁店員
    戊○○不注意之際，徒手竊取戊○○所有置放在櫃檯邊椅子
    上之LV牌女用皮包一個〈內有中國信託商業銀行《下稱中國
    信託銀行》信用卡、聯邦商業銀行《下稱聯邦銀行》信用卡
    各一張、金融卡一張、身分證及現金新臺幣（下同）一千元
    〉，得手後另行基於意圖為自己不法所有之詐欺犯意以及行
    使偽造私文書之犯意，於同日下午三時四十六分許至六時二
    十四分許，接續持前開竊得之中國信託銀行信用卡（卡號：
    0000000000000000號）及聯邦銀行信用卡（卡號：00000000
    00000000號）於如附表一、附表二所示時、地之特約商店刷
    卡消費，並於每次刷卡後在簽帳單顧客簽名欄中，冒用戊○○之名義偽造「MinSunWu」之署押各一枚，表示係戊○○消
    費而同意依信用卡契約之條款付款，再將偽造完成之簽帳單
    交還不知情之特約商店店員而行使之，致各該特約商店店員
    陷於錯誤，據以交付商品或提供服務，且以偽造之簽帳單向
    中國信託銀行請款，該銀行並因而代甲○○墊付消費款項予
    各該特約商店，甲○○因此詐得如附表一、二所示之財物，
    足生損害於戊○○、中國信託銀行、聯邦銀行對於信用卡授
    權交易與管理之正確性。甲○○基於同前犯意，復持上述兩
    張信用卡接續至附表三所示之地點刷卡購物，惟過卡時經店
    家發覺有異，未刷卡成功，致未得逞。
(二)、於同年八月四日下午四時五十八分許，在臺北市○○區○○
    路二十七巷十三號一樓「PARADISE」服飾店內，趁店員庚○○不注意之際，徒手竊得庚○○所有置放在櫃檯上之韓國製
    行動電話（約值五千元）及SHARP牌WX-T91型行動電話（約
    值一萬五千元）各一支。
(三)、於同年八月九日下午三時許，在臺北市萬華區○○○路五十
    巷十五號丁丁服飾店內，趁店員丁○○忙於工作，而疏於注
    意之際，徒手竊得丁○○所有置放在櫃檯邊之SHARP牌WX-T9
    1 型行動電話一支（約值二萬元）。
三、乙○○明知甲○○所販售之NOKIA牌6280型序號00000000000
    000號行動電話一支，係甲○○以行竊而來之信用卡刷卡購
    得之贓物，竟仍基於故買贓物之犯意，於九十七年八月初某
    日下午三時許，在臺北市士林區○○○路○段某處，以顯低
    於市價之五千元向甲○○購得上開行動電話，供己插入門號
    0000000000號晶片卡使用。嗣經警以該行動電話之序號調閱
    通聯紀錄，循線查悉上情。
四、案經被害人戊○○、庚○○、丁○○、中國信託銀行及聯邦
    銀行訴由臺北市政府警察局移送臺灣臺北地方法院檢察署檢
    察官偵查起訴。
    理  由
一、本案被告甲○○、乙○○所犯之罪，並非法定刑為死刑、無
    期徒刑或最輕本刑三年以上有期徒刑之罪，亦非高等法院管
    轄第一審之案件，其等於本院準備程序中就被訴事實已為有
    罪之陳述，本院乃裁定進行簡式審判程序。又簡式審判程序
    之證據調查，依刑事訴訟法第二百七十三條之二規定，不受
    同法第一百五十九條第一項審判外陳述排除之限制，再被告
    等對於卷內之各項證據亦不爭執證據能力，故卷內所列之各
    項證據，自得作為證據，先予敘明。
二、上述犯罪事實業據被告二人於本院準備程序及審理時坦承不
    諱，核與告訴人戊○○、庚○○、丁○○及告訴代理人己○○、丙○○指述之情節相符，此外，並有被告甲○○持中國
    信託銀行及聯邦銀行信用卡盜刷之消費明細表、簽帳單各一
    份、被告甲○○行竊時監視器之錄影翻拍照片四張、被告乙○○持用之行動電話通聯調閱查詢單一份在卷可稽，足見被
    告二人之自白確與事實相符，應堪採信，故本件事證明確，
    被告二人之犯行堪予認定。
三、核被告甲○○先後三次竊盜行為，均係犯刑法第三百二十條
    第一項之普通竊盜罪。又其持竊得之信用卡在如附表一、二
    所示時、地盜刷消費之行為，係犯刑法第二百十六條、第二
    百十條之行使偽造私文書罪及同法第三百三十九條第一項之
    詐欺取財既遂罪；其在附表三所示時地欲刷卡消費之行為，
    係犯刑法第三百三十九條第三項、第一項之詐欺取財未遂罪
    。其於附表一、二所示時、地在信用卡簽帳單上偽造「MinS
    unWu」英文署押之行為，係偽造私文書之部分行為，而其偽
    造私文書後復持以行使，偽造之低度行為應為行使之高度行
    為所吸收，均不另論罪。又其於附表三所示時、地，已著手
    向電器行店員實行施用詐術之行為，僅因過卡時經店家察覺
    有異，致未得逞，該等犯行自屬未遂犯。再被告甲○○於如
    附表一至三所示之時間，密集以竊得之信用卡盜刷購物既遂
    及未遂，係基於同一目的在密接時間所為，其行為獨立性甚
    為薄弱，應以一行為視之，而僅構成詐欺取財既遂之單純一
    罪。被告以一盜刷信用卡行為同時觸犯行使偽造私文書罪及
    詐欺取財既遂罪，為一行為同時觸犯數罪名之想像競合犯，
    應依刑法第五十五條之規定從一重之行使偽造私文書罪處斷
    ；而被告甲○○所犯竊盜罪三罪與行使偽造私文書罪一罪間
    ，犯意各別，行為互殊，應予分論併罰；至被告乙○○所為
    ，係犯刑法第三百四十九條第二項之故買贓物罪。其次，被
    告甲○○、乙○○分別有如事實欄所載之犯罪科刑執行情形
    ，有臺灣高等法院被告前案紀錄表各一份在卷可查，其等於
    有期徒刑執行完畢後五年內，再故意觸犯本案有期徒刑以上
    之罪，均為累犯，應依刑法第四十七條第一項規定加重其刑
    。爰審酌被告甲○○、乙○○分別有如事實欄所載之竊盜、
    贓物等同性質前案，卻未警惕，再為本件犯行，可知其等惡
    性非輕，惟被告二人之犯罪手段並未具有破壞性，所竊與故
    買之贓物價值尚非高昂，再參酌被告二人於案發後均承認犯
    行，態度尚佳，並考量被告甲○○曾患有精神分裂症，有臺
    北市立聯合醫院中興院區九十七年十一月十八日出具之診斷
    證明書一紙存卷可參（惟並未影響其案發時之精神狀況，此
    由被告乙○○於偵訊時表示被告甲○○該段期間精神狀況正
    常可知）等一切情狀，分別量處如主文所示之刑，並就被告
    甲○○部分定其應執行之刑，且就被告乙○○部分諭知易科
    罰金之折算標準。如附表一、二所示各次信用卡簽帳單上之
    「MinSunWu」署押共九枚，係被告甲○○偽造之署押，應依
    刑法第二百十九條之規定宣告沒收。
據上論斷，應依刑事訴訟法第二百七十三條之一第一項、第二百
九十九條第一項前段，刑法第三百二十條第一項、第二百十六條
、第二百十條、第三百三十九條第一項、第三項、第三百四十九
條第二項、第五十五條、第四十七條第一項、第五十一條第五款
、第四十一條第一項前段、第二百十九條，刑法施行法第一條之
一，判決如主文。
本案經檢察官蔡彥守到庭執行職務。
中    華    民    國    98    年    5    月    11     日
                    刑事第十八庭    法  官  游士珺
上正本證明與原本無異。
如不服本判決應於收受送達後10日內向本院提出上訴書狀，並應
敘述具體理由；其未敘述上訴理由者，應於上訴期間屆滿後20日
內向本院補提理由書（均須按他造當事人之人數附繕本）「切勿
逕送上級法院」。告訴人或被害人如對於本判決不服者，應具備
理由請求檢察官上訴，其上訴期間之計算係以檢察官收受判決正
本之日期為準。
                                    書記官  林素霜
中    華    民    國    98    年    5     月    12    日
附錄論罪科刑實體法條文：
中華民國刑法第320條
意圖為自己或第三人不法之所有，而竊取他人之動產者，為竊盜
罪，處 5 年以下有期徒刑、拘役或 5 百元以下罰金。
意圖為自己或第三人不法之利益，而竊佔他人之不動產者，依前
項之規定處斷。
前二項之未遂犯罰之。
中華民國刑法第210條
偽造、變造私文書，足以生損害於公眾或他人者，處 5 年以下有
期徒刑。
中華民國刑法第216條
行使第 210 條至第 215 條之文書者，依偽造、變造文書或登載
不實事項或使登載不實事項之規定處斷。
中華民國刑法第339條
意圖為自己或第三人不法之所有，以詐術使人將本人或第三人之
物交付者，處5年以下有期徒刑、拘役或科或併科1千元以下罰金
。
以前項方法得財產上不法之利益或使第三人得之者，亦同。
前二項之未遂犯罰之。
刑法第349條
收受贓物者，處3 年以下有期徒刑、拘役或5 百元以下罰金。
搬運、寄藏、故買贓物或為牙保者，處5 年以下有期徒刑、拘役
或科或併科1 千元以下罰金。
因贓物變得之財物，以贓物論。
附表一：（中國信託銀行卡號-0000000000000000號）
  ┌────┬───────┬───────────┬────┐
  │編號    │簽帳日期      │特約商店              │簽帳金額│
  ├────┼───────┼───────────┼────┤
  │1       │97年8月1日15時│臺北市○○區○○街2段 │10460元 │
  │        │46分01秒      │61號M.K鎂克牛仔名店   │        │
  ├────┼───────┼───────────┼────┤
  │2       │97年8月1日15時│臺北市○○區○○街2段 │1960元  │
  │        │47分37秒      │61號M.K鎂克牛仔名店   │        │
  ├────┼───────┼───────────┼────┤
  │3       │97年8月1日15時│臺北市○○區○○街2段 │2690元  │
  │        │48分43秒      │61號M.K鎂克牛仔名店   │        │
  ├────┼───────┼───────────┼────┤
  │4       │97年8月1日15時│臺北市○○區○○路33號│12000元 │
  │        │59分24秒      │精通通訊行            │        │
  ├────┼───────┼───────────┼────┤
  │5       │97年8月1日18時│臺北縣土城市○○路○段 │1218元  │
  │        │12分29秒      │155巷頂好WELLCOME土城 │        │
  │        │              │店                    │        │
  ├────┴───────┴───────────┴────┤
  │                                              共計28328元 │
  └─────────────────────────────┘
附表二：（聯邦銀行卡號-0000000000000000號）
  ┌────┬───────┬───────────┬────┐
  │編號    │簽帳日期      │特約商店              │簽帳金額│
  ├────┼───────┼───────────┼────┤
  │1       │97年8月1日16時│臺北市○○區○○街52號│6480元  │
  │        │12分15秒      │誠品西門店            │        │
  ├────┼───────┼───────────┼────┤
  │2       │97年8月1日16時│臺北縣蘆洲市○○路231 │11360元 │
  │        │32分14秒      │號燦坤蘆洲集賢店      │        │
  ├────┼───────┼───────────┼────┤
  │3       │97年8月1日17時│臺北縣板橋市○○路9號 │1230元  │
  │        │43分02秒      │長江華業股份有限公司重│        │
  │        │              │慶門市                │        │
  ├────┼───────┼───────────┼────┤
  │4       │97年8月1日17時│臺北縣板橋市○○路○段 │5990元  │
  │        │56分40秒      │389號愛買吉安板新店   │        │
  ├────┴───────┴───────────┴────┤
  │                                               共計25060元│
  └─────────────────────────────┘
附表三﹕（未刷卡成功之交易明細)
  ┌────┬───────┬───────────┬────┐
  │編號    │簽帳日期      │特約商店              │卡號    │
  ├────┼───────┼───────────┼────┤
  │1       │97年8月1日18時│臺北縣土城市○○路152 │中國信託│
  │        │27分12秒      │號1樓BEST電器土城店   │銀行卡號│
  │        │              │                      │00000000│
  │        │              │                      │00000000│
  ├────┼───────┼───────────┼────┤
  │2       │97年8月1日18時│臺北縣土城市○○路152 │聯邦銀行│
  │        │24分20秒      │號1樓倍適得電器股份有 │卡號：  │
  │        │              │限公司土城分公司      │00000000│
  │        │              │                      │00000000│
  └────┴───────┴───────────┴────┘


司法院資訊處製作；財團法人民間司法改革基金會備份。
